臺灣新竹地方法院刑事判決　　　　　　　　　　　　　　九十三年度訴字第八五號
　　公　訴　人　臺灣新竹地方法院檢察署檢察官
　　被　　　告　甲○○
　　選任辯護人　彭火炎律師
　　　　　　　　張玉琳律師
　　被　　　告　丙○○
　　指定辯護人　本院公設辯護人乙○○
　　被　　　告　辛○○
　　選任辯護人　徐國禎律師
　　　　　　　　曾能煜律師
右列被告因強盜等案件，經檢察官提起公訴（九十三年度偵字第五八八號），本院判
決如左：
    主  文
甲○○共同連續意圖勒贖而擄人，未遂，累犯，處有期徒刑肆年捌月，扣案之如附表
一所示之物均沒收。
丙○○、辛○○共同連續意圖勒贖而擄人，未遂，各處有期徒刑肆年，扣案之如附表
一所示之物均沒收。
    事實及理由
壹、構成犯罪事實：
一、甲○○及丙○○，因積欠地下錢莊債務，而辛○○因積欠銀行債務，三人均無力
    清償，於民國九十二年十二月下旬某日，在桃園縣中壢市某ＫＴＶ內，竟圖以擄
    人取贖款及強盜金飾店等方式，獲取不法所得，並思以竊取車牌換掛於所承租之
    汽車上，用以掩飾上開不法犯行，三人共同為自己不法所有目的，基於概括犯罪
    意思聯絡，先行備置如附表一所示之物等犯罪工具於車上，而為如下之行為：
（一）先於附表二編號一所示時間、地點，以所示之方法，竊得三Ｐ─八三九五號（
      下稱三九五號）車輛號牌，隨即懸掛於九十三年一月六日由辛○○向不詳之租
      車行所承租之不詳車號自用小客車上，三人再於同月七日上午八時許，前往附
      表二編號四所示地點之銀樓，以所示之方法，預備行搶該銀樓，並於新竹縣、
      市等地尋找作案目標。
（二）再於附表二編號二所示時間、地點，以所示之方法，竊得０七二九─ＦＱ號（
      下稱七二九號）車輛號牌，並於同月十一日上午八時二十分許，由辛○○向設
      於新竹市之八達小客車租賃有限公司（下稱八達公司）租得ＹＹ─八九二三號
      自用小客車，並將上開竊得之七二九號號牌懸掛於該租得之自用小客車上，並
      隨即於附表二編號五所示時間，前往所示地點，以所示之方法，預備行搶該銀
      樓，因認該銀樓金子太少而未經著手，再於同日下午三時許，經轉往附表二編
      號四之銀樓，亦因認該銀樓出入人員太多而未著手行搶。其後並已觀察選定好
      欲擄人取贖款之人選。
（三）嗣於附表二編號六所示時間、地點，以所示之方法，欲強拉戊○○上車計畫以
      勒贖新臺幣（下同）一至二百萬元之贖金，因姜女呼救，而未能得逞。再因所
      竊得之七二九號車牌已逾一天且本次未能擄人成功，擔心姜女已記下車號，又
      於附表二編號三所示時間、地點，以所示之方法，竊取六Ｐ─００四五號（下
      稱０四五號）車輛號牌，並隨即將其懸掛於前開租得之自用小客車上，並於附
      表二編號七所示時間、地點，以所示之方法，欲再綁架癸○○，計畫以勒贖一
      千萬元之贖金，亦因陳男反抗而未能得逞。
二、迨於九十三年一月十二日晚上十一時三十分許，在新竹市○區○○路二十一號之
    國賓旅社五０三號房內，經警當場查獲毒品安非他命（由檢察官另行依法偵辦）
    ，嗣於其等所承租車號ＹＹ─八九二三號自用小客車內，查扣前開附表一所示之
    犯罪工具；另據其等供述，分別在新竹市○○路○段近台泥砂石廠附近之東西向
    快速道路旁、新竹縣竹北市鳳山溪橋下及新竹市○○路六四０巷一六八弄六號對
    面空地等處，尋獲前開遭棄置之七二九號、０四五及三九五號車輛號牌，始知上
    情。
貳、認定犯罪事實所根據的證據及理由：
一、就附表二編號一至三（即竊取車牌）部分：
（一）被告甲○○於警局詢問時及本院審理時均自承有參與該三次偷車牌之行為；而
      被告丙○○於檢察官偵查中及本院審理時亦自承有參與編號一及三之偷車牌行
      為；而被告辛○○於警詢時及偵查中亦自承三人均有參與編號一及三之偷車牌
      行為。
（二）被害人丁○○、壬○○及丑○○等三人於警詢時所指述之失竊車輛號牌情節。
（三）並有贓證物品認領保管收據、尋獲車牌電腦輸入單影本、車牌失竊個別查詢報
      表及扣案之手套、扳手三支可以佐證。
二、就附表二編號四及五（即預備強盜銀樓）部分：
（一）被告丙○○於警局詢問時、檢察官偵查中及本院審理時坦白承認；被告辛○○
      於本院審理時坦白承認。
（二）被告甲○○於警詢時亦自承有於九十三年一月七日上午八時許叫丙○○至新竹
      市○○街與東門街口觀察，並等其電話；並於同年月十一日叫丙○○進入東海
      銀樓內觀察，以試探是否被他人認識。
（三）證人即金慶成銀樓負責人子○○及東海銀樓負責人己○○於本院審理時的證言
      。
（四）證人子○○於本院所繪製的現場圖。
（五）證人即八達公司負責人張道遠於警詢時之證述；及八達公司租賃契約書一紙在
      卷可證。
（六）扣案之附表一所示的犯罪工具及照片可以憑證。
三、就附表二編號六及七（即擄人勒贖）部分：
（一）被告丙○○於警局詢問時、檢察官偵查中及本院審理時坦白承認；被告辛○○
      於本院審理時坦白承認。
（二）被告甲○○於警詢、偵查中及本院審理時均坦白承認的確分別有為該等暴力行
      為，復有其於九十三年四月十三日親筆書寫之自白狀一份附卷可證（見本院卷
      第八一頁至第八八頁）。
（三）被害人戊○○、癸○○分別於警詢及偵查中的指訴。
（四）被害人癸○○之東元醫院診斷證明書、新竹縣警察局竹北分局六家派出所受理
      刑事案件報案三聯單影本（見本院卷第一０四頁）。
（五）證人即八達公司負責人張道遠於警詢時之證述；及八達公司租賃契約書一紙在
      卷可證。
（六）扣案之附表一所示的犯罪工具及照片可以證明。
、對於被告等之辯解，本院判斷：
一、被告丙○○於本院審理時雖辯稱並未參與附表二編號二之偷車牌行為；而被告辛○○辯稱並未參與附表二編號一及二之偷車牌行為，經查：
（一）被告辛○○辯稱未參與編號一之部分，非僅與其於警詢時及偵查中所述不符，
      亦與被告甲○○、丙○○之陳述不一致，所辯顯不可採。
（二）再共同正犯，係共犯間互有犯意聯絡與行為分擔，而共同正犯應就其等之犯意
      聯絡對其他共同正犯所實施之行為負全部責任。被告丙○○於本院審理時供述
      在中壢時（所有車牌未偷到之前）就已有討論要偷車牌的事；被告辛○○於本
      院審理時亦供述在九十二年十二月間，就已計畫要擄人勒贖、預備強盜及偷車
      牌之情，顯見被告丙○○與辛○○及甲○○均已就偷車牌部分於事前謀議而有
      犯意聯絡，其等互為利用彼此之行為而達到竊取車牌之目的，應認彼此間有犯
      意之聯絡及行為分擔，是即便附表二編號二部分，是由被告甲○○一人所為，
      被告丙○○及辛○○亦均應就此部分負共同正犯之責任。是被告二人辯稱並未
      參與前開偷車牌行為，尚有誤會，所辯並不可採。
二、被告甲○○就附表二編號四及五（即預備強盜金飾店）部分否認犯罪，辯稱只是
    經過，叫丙○○下車去東海銀樓係屬開玩笑的，並沒有要搶銀樓的意思等等。然
    查：
（一）證人即共同被告丙○○於警局詢問時及檢察官偵查中，均將三人如何分工觀察
      金慶成銀樓人員之出入情形、警方前來的可能路線及其等之逃逸方式供述甚詳
      ，且就被告甲○○及辛○○二人如何叫其進入東海銀樓，並觀察該店內是否為
      電動門、物品之擺設方式、金飾之多寡及人員多少之情亦供述明確，並且於本
      院審理時亦具結證稱對其在警詢及偵查中之證述係屬實在，並為相同之陳述，
      且其於偵查中之陳述與警詢時亦屬一致，並無顯有不可信之情況。
（二）而其於警詢時所為關於在松麗賓館前觀察金慶成銀樓之勘查情形部分之陳述，
      復與證人子○○於本院審理中經交互詰問時證述確可從松麗賓館看到金慶成銀
      樓之情形相符，並經證人子○○繪製現場圖一紙附卷可證；再其關於東海銀樓
      部分之陳述，亦即確有進入東海銀樓為勘查等情，亦經證人己○○於本院審理
      經交互詰問時證述被告丙○○確有進入店內查看櫃檯金飾擺設情形，以及於警
      詢時確有指認是被告丙○○進入店內者，並有指認犯罪嫌疑紀錄表一紙在卷可
      查，是顯見丙○○於警詢時所為之陳述顯具有較為可信之特別情況，且亦為證
      明其等預備強盜銀樓犯罪事實存否所必要，且顯與丙○○於偵查中之陳述均可
      作為不利被告甲○○之證據。而證人丙○○於本院審理中經交互詰問時所為有
      利被告甲○○之證述（即松麗賓館離金慶成銀樓步行須十幾二十分鐘、把風觀
      察之內容是不實在的），顯係事後迴護被告甲○○之詞，尚不可採信。
（三）而另一證人即共同被告辛○○於本院審理時亦證稱確實曾至金慶成銀樓及東海
      銀樓附近勘查過、是我們叫邱一個人下去的，看小孩的東西是藉口，他進去看
      金飾有多少、擺設及保全系統等語屬實，亦與證人即邱亦省所述互核一致，亦
      當可作為不利被告甲○○之證據。
（四）是倘如被告甲○○上開所述僅屬開玩笑，並沒有要搶銀樓之事，則其等何須有
      選定特定銀樓且實地觀察，甚至警方可能之圍捕路線、打算如何逃逸，甚且已
      進入銀樓內查看等均付諸計畫之理？再其等又何須在已承租之自用小客車上另
      外再懸掛偷來的車牌，以作為掩飾其等不法犯行之理？而且其等倘沒有行搶銀
      樓之計畫，被告丙○○又何能自警詢起至本院審理時（被告辛○○於本院審理
      時），均能清楚描述整個預備行搶銀樓之相關細節等情，綜上，實可證明被告
      甲○○前開辯稱，非但均與共同被告丙○○及辛○○所述不相符合，亦均與事
      理不符，所辯顯不可採信。
三、被告甲○○就附表二編號六及七（即擄人勒贖未遂）部分，雖坦白承認確有暴力
    犯行，但卻否認係要擄人勒贖，辯稱是要向該二人討債，且是自己要中止犯罪意
    思等等，經查：
（一）就此部分之犯行，被告甲○○先是辯稱是要戲弄該女子（即編號六部分）、而
      陳醫師（即編號七部分）係因為認錯人，後辯稱該女子係因超車糾紛，想下車
      罵她幾句，不知她為何跌倒，我要扶她，她嚇了一跳，就掙扎，我的手才不小
      心踫到她的脖子、而陳醫師是錢莊的人，曾經威脅我的家人，下車打他時，辛○○說認錯人，叫我住手，並將我們兩人拉開，我們就上車走了，嗣於本院審
      理時方又辯稱該女子及陳醫師係因辛○○說該二人均是欠錢莊錢的，卻均不還
      錢，是要向他們討債的，其先後多次說詞非僅不相一致，且差異甚大，已不能
      採信。
（二）共同被告丙○○於警局詢問時及檢察官偵查中，均將三人如何選定好對象、觀
      察該二人之行進路線、上班及接送時間、勒索金額之多寡、分工方式、如何實
      施暴力行為（編號六部分，由甲○○下車欲拖被害人上車，由丙○○控制該女
      行動自由；編號七部分，由甲○○手持槍，辛○○持刀分別敲擊、控制被害人
      ，而由丙○○在車上把風）以及實施行為時因該二人之反抗及呼喊救命致使犯
      行無法達成等情均陳述明確，並且於本院審理時陳稱對其在警詢及偵查中之證
      述係屬實在，並為相同之陳述，且其於偵查中之陳述與警詢時亦屬一致，並無
      顯有不可信之情況。
（三）而其於警詢時及偵查中所為關於二次擄人情形，均因該二人反抗並喊救命，以
      至於下車實施暴行之甲○○、辛○○未能得逞之陳述，復分別與被害人戊○○
      於警詢時及偵查中所指訴有人從後方拉其雙手欲抓上車，因喊救命歹徒始放開
      上車逃逸之情相符；被害人癸○○於警詢時及偵查中所指訴先遭人從後面架住
      雙手，後遭槍敲擊後腦及頸部，而另一人持刀劃傷其手部，後經奮力抵抗，歹
      徒始放手登上停於路旁之車逃逸，並指出架住其雙手者為被告甲○○，而持刀
      者為辛○○等情相符，並有診斷證明書一紙在卷可憑，是顯見共同被告丙○○
      於警詢時所為之陳述顯具有較為可信之特別情況，且亦為證明其等擄人勒贖未
      遂犯罪事實存否所必要，且顯與丙○○於偵查中之陳述均可作為不利被告甲○○之證據。而證人丙○○於本院審理中經交互詰問時所為有利於己及被告甲○○之證述（即並不知道被告甲○○、辛○○他們下車作何事，是他們上車後才
      告訴我擄人勒贖的事），顯係事後迴護自己及被告甲○○之詞，尚不可採信。
（四）而另共同被告辛○○於本院審理時亦坦白承認在九十二年十二月二十日左右，
      被告甲○○就有提到因為欠地下錢莊錢，要去擄人勒贖，換車牌是怕被人發現
      認出，並就其等如何選定被害人姜女及陳男、分工方式、實施暴力行為之方式
      （均由其駕駛汽車，而姜女部分是由甲○○下車實施，而陳男部分是由甲○○
      持槍，並由其持刀劃傷陳男）以及因被害人之反抗致使未能得逞等情，亦均供
      陳甚詳，且亦與共同被告丙○○於警詢、偵查中及本院審理時所為之陳述均互
      核一致，亦與被害人等上開指訴相符，是其於本院所為之陳述當可作為不利被
      告甲○○之證據。
（五）至被告甲○○嗣後辯稱是辛○○說該二被害人是欠地下錢莊的錢未還，是要向
      他們二人討債，而不是要擄人勒贖，非僅前後辯稱不相一致，已有可疑，已如
      前述，另亦遭共同被告辛○○否認，復無其他證據以實其說，是其辯稱顯係事
      後卸責之詞，而不可採信；再倘如被告甲○○所言是要向其等討債，以被告甲○○係一成年人且亦向地下錢莊借過錢，有相當之社會歷練經驗，當可知討債
      亦須有相關之本票、支票、借據及證件等資料在手，且須先與欠債之人對話確
      認債權以資憑認，豈有一下車未予確認是否為欠債之人，即二話不說動手實施
      暴力行為且欲將人擄上車之理？且既是討債之人，又何須戴上口罩、鴨舌帽為
      之，以及既係搭乘租來的車，又何須換上偷來的車牌以掩飾之，是其辯稱再再
      顯與常理有違，亦不可採信。再自被告丙○○及辛○○上開所陳述，以及被害
      人等之指訴，當時係因被害人等之反抗及大喊救命，方使被告等無法得逞，而
      非被告主動放棄犯罪甚明，是其辯稱是自己中止犯罪意思，亦屬不實。綜上，
      可知被告甲○○上開辯稱，均屬不實，所辯顯不可採信。
肆、論罪科刑的理由：
一、被告三人所為，係分別觸犯下列各罪：
（一）就附表二編號一及二部分，扳手為鐵質器具，可用以擊打被害人的身體，客觀
      上足以傷害人之生命、身體，具有危險性，應屬兇器無誤，是此部分係觸犯刑
      法第三百二十一條第一項第三款之攜帶兇器竊盜罪；而就附表二編號三部分，
      被告三人均在現場結夥並攜帶扳手竊盜，核其等所為係犯刑法第三百二十一條
      第一項第三款、第四款之結夥三人攜帶凶器竊盜罪。
（二）就附表二編號四及五部分，被告三人於搭乘的車上置有槍、開山刀及美工刀等
      如附表一所示之犯罪工具，並查探銀樓動線，以便實施搶劫，顯係意圖供自己
      犯罪之用持有槍、刀械而為強盜之預備行為，並未著手於強盜之實行，係觸犯
      刑法第三百二十八條第五項之預備強盜罪。
（三）就附表二編號六及七部分，被告等已著手於擄人勒贖行為之實施，惟因被害人
      等大聲呼救及反抗而未能得逞，屬未遂犯，係觸犯刑法第三百四十七條第一項
      、第三項之擄人勒贖未遂罪。
二、共同正犯：被告三人就附表二編號一至七部分，均係基於共同犯罪的意思聯絡，
    分擔實施各犯罪構成要件行為，均為刑法第二十八條之共同正犯。
三、連續犯：被告三人先後三次為加重竊盜、二次預備強盜及二次擄人勒贖未遂之犯
    罪行為，各別間在時間上接近、犯罪手法雷同、犯罪構成要件相同，顯然均係出
    於概括的犯罪故意所為，屬於連續犯，依照刑法第五十六條規定：「連續數行為
    而犯同一之罪名者，以一罪論。但得加重其刑至二分之一」，應論以各別之一罪
    ，並分別從情節較重的連續結夥三人攜帶兇器竊盜罪、連續預備強盜罪及連續擄
    人勒贖未遂罪，並各加重其刑度（擄人勒贖，法定本刑為死刑、無期徒刑部分不
    得加重）。
四、牽連犯：被告三人等竊取車牌的目的，即在用以掩飾強盜及擄人勒贖之犯行，所
    犯上開三罪間，有方法目的、原因結果之牽連關係，應從一重之連續擄人勒贖未
    遂罪處斷。
五、累犯：被告甲○○前於八十七年八月間，因偽造文書案件，於八十九年三月八日
    經臺灣高等法院以八十八年度上訴字第三五九七號判處有期徒刑五月，並於八十
    九年六月八日經最高法院以八十九年度台上字第三二六七號判決上訴駁回確定；
    又於八十九年三月間，因恐嚇取財案件，於八十九年十月二十六日經本院以八十
    九年度易字第五八五號判處有期徒刑六月確定，上開二罪並經定應執行刑為有期
    徒刑九月確定，接續執行，嗣於九十年四月二十六日執行完畢等情，有臺灣高等
    法院被告全國前案紀錄表及臺灣新竹地方法院檢察署刑案資料查註紀錄表各一份
    為證。被告受有期徒刑之執行完畢，五年內再犯本件有期徒刑以上之罪，為累犯
    ，應依刑法第四十七條規定，遞加重其刑（惟因死刑及無期徒刑不得加重，僅就
    有期徒刑部分遞加重其刑）。
六、未遂犯：被告三人等已著手擄人勒贖行為之實施，惟因被害人等大聲呼救及反抗
    而未能得逞，其犯罪尚屬未遂，依刑法第二十六條前段之規定，按既遂犯之刑度
    減輕其刑。並均依法先加後減之。
七、科刑：
（一）主刑：審酌被告甲○○、丙○○、辛○○等之犯罪動機係因為積欠地下錢莊或
      銀行債務而圖不勞而獲、以貪圖不法利益為目的，由被告甲○○提議犯強盜、
      擄人勒贖案件，被告丙○○及辛○○參與下手實施及參與犯罪之程度、角色分
      配，及以攜帶客觀上可供兇器使用之扳手作為竊盜工具，又持玩具手槍及開山
      刀，公然企圖綁架被害人上車以勒索金錢，被告丙○○及辛○○素行尚佳、無
      前案紀錄，惟被告甲○○則前有偽造文書及恐嚇取財前科，已如前述，猶不知
      悔改再犯本件，且於犯罪後對於預備強盜及擄人勒贖行為部分，前後供述反覆
      不一、否認犯行，而被告丙○○主動向警方及檢察官供述上開犯行，被告辛○○亦於犯罪後本院審理時坦承犯行，並詳述其犯罪經過，二人顯有悔悟之意，
      且均非累犯等一切情狀，分別量處如主文所示之刑。
（二）從刑（沒收）：附表一所示物品分別為被告等所有，並且均是做為本件犯罪所
      用，應均依刑法第三十八條第一項第二款規定，宣告沒收。
伍、適用法律依據：
（一）程序法方面：刑事訴訟法第二百九十九條第一項前段。
（二）實體法方面：刑法第二十八條、第五十六條、第三百二十一條第一項第三款、
      第四款、第三百二十八條第五項、第三百四十七條第一項、第三項、第五十五
      條、第二十六條前段、第四十七條、第三十八條第一項第二款。
本案經檢察官庚○○到庭執行職務。
中      華      民      國    九十三    年      六      月     三十     日
                                  臺灣新竹地方法院刑事第四庭
                                      審判長  法  官  王  紋  瑩
                                              法  官  蔡  欣  怡
                                              法  官  馮  俊  郎
右正本證明與原本無異。
如不服本判決，應於判決送達後十日內向本院提出上訴狀（應附繕本），上訴於臺灣
高等法院。
                                              書記官  鄧  雪  怡
中      華      民      國    九十三    年      七      月      一      日
附錄本判決論罪科刑實體法條全文：
刑法第三百二十一條第一項第三款、第四款：
犯竊盜罪而有左列情形之一者，處六月以上、五年以下有期徒刑：
三  攜帶兇器而犯之者。
四  結夥三人以上而犯之者。
刑法第三百二十八條：
意圖為自己或第三人不法之所有，以強暴、脅迫、藥劑、催眠術或他法，至使不能抗
拒，而取他人之物或使其交付者，為強盜罪，處五年以上有期徒刑。
以前項方法得財產上不法之利益或使第三人得之者，亦同。
犯強盜罪因而致人於死者，處死刑、無期徒刑或十年以上有期徒刑；致重傷者，處無
期徒刑或七年以上有期徒刑。第一項及第二項之未遂犯罰之。
＊預備犯強盜罪者，處一年以下有期徒刑、拘役或三千元以下罰金。
刑法第三百四十七條：
意圖勒贖而擄人者，處死刑、無期徒刑或七年以上有期徒刑。
因而致人於死者，處死刑、無期徒刑或十二年以上有期徒刑；致重傷者，處死刑、無
期徒刑或十年以上有期徒刑。
＊第一項之未遂犯罰之。
預備犯第一項之罪者，處二年以下有期徒刑。
犯第一項之罪，未經取贖而釋放被害人者，減輕其刑；取贖後而釋放被害人者，得減
輕其刑。
附表一：
┌────┬──────────┬─────┬─────────────┐
│編  號  │物               品 │數      量│備                     註 │
├────┼──────────┼─────┼─────────────┤
│  一    │   開山刀           │   一把   │辛○○所有                │
├────┼──────────┼─────┼─────────────┤
│  二    │   玩具手槍         │   一支   │甲○○所有                │
├────┼──────────┼─────┼─────────────┤
│  三    │   口罩             │   三個   │三人所共有                │
├────┼──────────┼─────┼─────────────┤
│  四    │   手套             │   四雙   │三人所共有                │
├────┼──────────┼─────┼─────────────┤
│  五    │   鴨舌帽           │   四頂   │三人所共有                │
├────┼──────────┼─────┼─────────────┤
│  六    │   安全帽           │   一頂   │甲○○所有                │
├────┼──────────┼─────┼─────────────┤
│  七    │   電擊棒           │   一支   │甲○○所有                │
├────┼──────────┼─────┼─────────────┤
│  八    │   螺絲起子         │   三支   │甲○○所有                │
├────┼──────────┼─────┼─────────────┤
│  九    │   扳手             │   三支   │甲○○所有                │
├────┼──────────┼─────┼─────────────┤
│  十    │   背包             │   二只   │黑色背包為辛○○所有，米色│
│        │                    │          │背包為丙○○所有          │
├────┼──────────┼─────┼─────────────┤
│  十一  │   防狼噴霧劑       │   一瓶   │甲○○所有                │
├────┼──────────┼─────┼─────────────┤
│  十二  │   美工刀           │   一支   │甲○○所有                │
├────┼──────────┼─────┼─────────────┤
│  十三  │   榔頭             │   二把   │甲○○所有                │
├────┼──────────┼─────┼─────────────┤
│  十四  │   膠帶             │   三捲   │甲○○所有                │
├────┼──────────┼─────┼─────────────┤
│  十五  │   麻布袋           │   一只   │甲○○所有                │
├────┼──────────┼─────┼─────────────┤
│  十六  │   犯罪計畫書       │   一本   │甲○○所有                │
└────┴──────────┴─────┴─────────────┘
附表二：
┌──┬───────┬───────┬───┬─────────────┐
│編號│犯  罪  時  間│犯  罪  地  點│被害人│犯      罪      方      法│
├──┼───────┼───────┼───┼─────────────┤
│ 一 │九十三年一月七│桃園縣平鎮市忠│丁○○│推由甲○○、辛○○戴上手套│
│    │日凌晨一時三十│孝路九十三號前│      │持可為兇器之扳手，竊取三Ｐ│
│    │分許          │              │      │－八三九五車輛號牌二面。  │
├──┼───────┼───────┼───┼─────────────┤
│ 二 │九十三年一月十│桃園縣中壢市自│壬○○│推由甲○○一人戴上手套持可│
│    │一日凌晨時分許│強四路七十四巷│      │為兇器之扳手下車，竊取０七│
│    │              │二號前        │      │二九─ＦＱ車輛號牌二面。  │
├──┼───────┼───────┼───┼─────────────┤
│ 三 │九十三年一月十│新竹市○○路三│丑○○│丙○○在車上把風，由甲○○│
│    │二日近中午時分│段一一０巷三十│      │、辛○○戴上手套持可為兇器│
│    │許            │號前          │      │之扳手下車，竊取六Ｐ─００│
│    │              │              │      │四五車輛號牌二面。        │
├──┼───────┼───────┼───┼─────────────┤
│ 四 │九十三年一月七│新竹市○○街六│子○○│三人於一月七日，共同乘坐已│
│    │日上午八時許、│十號金慶成銀樓│      │懸掛三九五號號牌之承租車，│
│    │一月十一日下午│              │      │推由丙○○在新竹市松麗賓館│
│    │三時許        │              │      │前觀察該銀樓之人員狀況、警│
│    │              │              │      │方之行進路線及可能之逃逸路│
│    │              │              │      │線。另於同月十一日下午再前│
│    │              │              │      │往該銀樓，嗣因出入人員太多│
│    │              │              │      │而未著手行搶。            │
├──┼───────┼───────┼───┼─────────────┤
│ 五 │九十三年一月十│苗栗縣頭份鎮民│己○○│推由丙○○進入銀樓內部，察│
│    │一日下午二時許│族路一０六號東│      │看金飾數量、保全系統、擺設│
│    │              │海銀樓        │      │狀況及人員多寡。          │
├──┼───────┼───────┼───┼─────────────┤
│ 六 │九十三年一月十│新竹縣竹北市光│戊○○│推由辛○○駕駛懸掛０七二九│
│    │二日上午八時五│明二街十二號附│      │─ＦＱ號牌之車輛（甲○○、│
│    │十分許        │近            │      │丙○○亦乘坐於該車上），尾│
│    │              │              │      │隨被害人所駕駛之車輛，俟被│
│    │              │              │      │害人下車不備之際，由甲○○│
│    │              │              │      │自其後方勒住該女子，欲以暴│
│    │              │              │      │力將之強拉上車後，由丙○○│
│    │              │              │      │控制其行動自由，惟因被害人│
│    │              │              │      │呼救而未得逞。            │
├──┼───────┼───────┼───┼─────────────┤
│ 七 │九十三年一月十│新竹縣竹北市縣│癸○○│由辛○○駕駛懸掛六Ｐ─００│
│    │二日中午十二時│政十四街六十五│      │四五號牌之車輛，先在現場守│
│    │四十五分許    │號旁          │      │候，俟被害人取車時，由林勁│
│    ││              │      │良持玩具手槍、辛○○持開山│
│    │              │              │      │刀，先由甲○○自被害人後方│
│    │              │              │      │架住雙手，再以槍柄敲擊其頭│
│    │              │              │      │部，辛○○以刀控制被害人，│
│    │              │              │      │欲將之擊昏後綁架上車，惟因│
│    │              │              │      │被害人反抗而上車逃逸，故未│
│    │              │              │      │得逞。（現場遺留玩具手槍之│
│    │              │              │      │槍柄；被害人因而受有頭皮血│
│    │              │              │      │腫二處及左手人字形撕裂傷三│
│    │              │              │      │公分之傷害）。            │
└──┴───────┴───────┴───┴─────────────┘
